臺灣臺南地方法院刑事判決　　　　　　　　　　　　　　九十年度自字第一六號
　　自　訴　人　橋勝輪胎股份有限公司　設台南縣仁德鄉○○路○段一三二之三號
　　代　表　人　甲○○
　　被　　　告　乙○○
　　選任辯護人　涂禎和
右列被告因詐欺案件，經自訴人提起自訴，本院判決如左：
    主  文
乙○○連續意圖為自己不法之所有，以詐術使人將本人之物交付，處有期徒刑貳年。
    事  實
一、乙○○為台南市○○○路○段二號「翔舜輪胎企業有限公司」（以下簡稱「翔舜
    輪胎公司」）負責人，渠明知「翔舜輪胎公司」於民國八十九年間公司資力顯有
    不足，週轉困難，猶予隱瞞，並意圖為自己不法之所有，基於概括之犯意，自八
    十九年三月至七月間，仍然按月向自訴人公司訂購輪胎，貨款總計達新台幣（下
    同）五百六十六萬一千七百元，致使自訴人陷於錯誤，仍然按月依照其所訂購之
    輪胎數量給付，而乙○○仍然就三、四、五、六月份之輪胎貨款，分別簽發票載
    發票日分別為同年七月三十一日、八月三十一日、九月三十日、十月三十一日，
    同等數額票款資為給付輪胎貨款，詎乙○○所簽發上開支票，於支票到期，經自
    訴人公司提示，均因存款不足拒絕往來而遭退票，前往瞭解始知乙○○所營之「
    翔舜輪胎公司」已經遭掏空，自訴人求償無門始知受騙。
二、案經自訴人向本院提起自訴。
    理  由
一、訊據被告乙○○對於擔任「翔舜輪胎公司」的負責人，及自八十九年三月到七月
    止，分別按月向自訴人公司訂購輪胎，貨款達新台幣五百六十六萬一千七百元，
    並簽發同年七月三十一日、八月三十一日、九月三十日、十月三十一日同等數額
    票款交付自訴人公司充為給付貨款之事實，均坦承不諱，矢口否認有詐欺取財之
    犯行，辯稱：係因為全球經濟不景氣，以致週轉不靈，迄今不能給付自訴人公司
    貨款，我不是故意要倒自訴人公司的債云云，惟查：（一）本件被告乙○○雖辯
    稱渠與自訴人公司交易已經有十幾年之久，過去所交付之支票均有兌現，給付情
    形正常云云。然先前正常還款兌現之事實，並不表示被告乙○○於日後之購買輪
    胎之行為即無詐欺之可能，故本件被告之上開行為是否成立詐欺犯行，其首應審
    究者，即為被告於八十九年三月至七月間公司資金明顯不足，週轉困難猶大量訂
    購自訴人公司輪胎時，有無以詐欺之方法、手段為之，而被告於倒閉前所購得之
    輪胎，其去處是否已經自行銷售完畢或販賣他人，有無合理使用及去處，抑或被
    告於公司倒閉前，利用機會大量訂貨使自訴人公司陷於錯誤，均應詳加審酌。
    （二）訊之被告乙○○既然供稱自八十九年三月起迄同年七月仍然按月向自訴人
    公司訂購輪胎，貨款總計達五百六十六萬一千七百元，既然每月仍然可大量訂購
    輪胎，則顯然不受景氣之影響，退步言之，如果受不景氣影響致輪胎有滯銷，理
    應將所訂購之輪胎退還自訴人公司，查被告自八十九年三月至七月間，仍然按月
    向自訴人公司大量訂購輪胎，益證其買賣輪胎生意正常，不受景氣之影響，參酌
    被告自承向自訴人公司所訂購之輪胎，均已經銷售完畢，並無退貨之情形，則其
    所訂購之輪胎既然已經銷售完畢，顯然與景氣不好無關，況輪胎產品與一般農產
    品不同，不因氣候、時間等因素而有腐爛之情形發生，查被告向自訴人公司所訂
    購之輪胎既然已經全部銷售，應有相當之利潤，理應將所訂購輪胎貨款給付自訴
    人公司，惟被告迄今尚未就所積欠之輪胎貨款給付自訴人公司，僅以景氣不好為
    由，致不能返還貨款，無非圖卸刑責之詞，自不足採。此外，復有應收帳款對帳
    單影本一份、支票及退票理由單十一紙在卷可稽，本件事證明確，被告犯行洵堪
    認定。
二、核被告乙○○意圖為自己不法之所有，以詐術使人將本人之物交付，所為係犯刑
    法第三百三十九條第一項之詐欺取財罪。先後多次詐欺取財犯行，時間緊接，所
    犯又係犯罪構成要件相同之罪，顯係基於概括之犯意反覆為之，應依連續犯之規
    定論以一罪，並加重其刑。爰審酌被告犯罪之動機、目的、手段及所造成危害非
    輕、迄今尚未與自訴人公司和解等一切情狀，量處如主文所示之刑，以資懲儆。
據上論斷，應依刑事訴訟法第三百四十三條、二百九十九條第一項前段，刑法第五十
六條、第三百三十九條第一項，罰金罰鍰提高標準條例第一條前段，判決如主文。
中      華      民      國      九十一      年      七    月    十二    日
                               臺灣臺南地方法院刑事第五庭
                                      法  官   陳  忠  鎣
右正本證明與原本無異
如不服本判決應於送達後十日內向本院提出上訴狀（應附繕本）
                                      書記官   吳  信  助
中      華      民      國      九十一      年      七    月    十二    日
附錄本案論罪科刑法條全文：
刑法第三百三十九條第一項：意圖為自己或第三人不法之所有，以詐術使人將本人或
                          第三人之物交付者，處五年以下有期徒刑、拘役或科或
                          併科一千元以下罰金。
